【裁判字號】    89,上訴,138
【裁判日期】    890229
【裁判案由】    誣告
【裁判全文】
臺灣高等法院臺南分院刑事判決              八十九年度上訴字第一三八號    Ｇ
      上  訴  人
      即  被  告  甲  ○  ○
右上訴人因誣告案件，不服臺灣臺南地方法院八十八年度訴字第一二六八號中華民國
八十八年十一月三十日第一審判決（起訴案號：臺灣臺南地方法院檢察署八十八年度
偵字第一一五○七號），提起上訴，本院判決如左：
      主      文
上訴駁回。
      事      實
一、甲○○於民國（下同）八十三年間因違反肅清煙毒條例案件，經臺灣臺南地方法
    院判處有期徒刑二年八月，於八十五年十二月十七日執行完畢，猶不知悔悟，明
    知乙○○於八十八年八月二十四日十六時十五分許，並未在台南縣七股鄉西寮村
    四八號之家中搶奪陳周斷（已判刑確定）之金項鍊，竟與陳周斷共同基於使乙○
    ○受刑事處分之犯意聯絡，而於同年月二十五日十三時許，一同至台南縣警察局
    佳里分局中鹽派出所向值班之巡佐李進科提出告訴，誣告乙○○於前開時地搶奪
    陳周斷之金項鍊，致乙○○為警員偵辦搶奪罪嫌（此部分業為台灣台南地方法院
    檢察署檢察官以八十八年度偵字第一二二四九號不起訴處分確定在案），後經傳
    喚乙○○到案說明後，於檢察官偵查中甲○○、陳周斷自白誣告犯情，始獲悉上
    情。
二、案經台南縣警察局佳里分局報請台灣台南地方法院檢察署檢察官偵查起訴。
      理      由
一、右揭事實，業據被告甲○○於警訊、偵查、原審及本院審理時均坦承不諱，核與
    同案已判決確定之陳周斷之自白、被害人乙○○及証人陳王民惠各於警訊之指述
    情節相符。又乙○○因之經檢察官為不起訴處分，亦有臺灣臺南地方法院檢察署
    檢察官八十八年度偵字第一二二四九號不起訴處分書一紙在卷可憑，被告等自白
    均核與事實相符，應可採為斷罪之依據。被告誰另辯稱：因當天被害人乙○○到
    其等家中要債未果就掀桌子、摔行動電話，並以筆要刺被告甲○○，且放話要和
    伊等輸贏等語，伊等才會到警局去謊報乙○○搶奪等語。然其情縱令實屬，亦僅
    可供量刑參考，尚無法解免其罪責。是本件事證明確，被告之犯行堪以認定。
二、核被告甲○○意圖使乙○○受刑事或懲戒處分，向該管公務員誣告，所為係犯刑
    法第一百六十九條第一項之誣告罪。被告甲○○與已判決確定之陳周斷間，有犯
    意聯絡，行為分擔，均為共同正犯。又查被告甲○○於八十三年間因違反肅清煙
    毒條例案件，經臺灣臺南地方法院判處有期徒刑二年八月，於八十五年十二月十
    七日執行完畢，有本院被告全國前案紀錄表一份在卷可按，其於五年以內再犯本
    件有期徒刑以上之本罪，為累犯，應依刑法第四十七條規定，加重其刑。而被告
    甲○○犯誣告罪，於所誣告之案件，裁判確定前自白，應依刑法第一百七十二條
    規定減輕其刑至三分之二，並依法先加後減之。原審以被告甲○○罪證明確，因
    予適用刑法第二十八條、第一百六十九條第一項、第四十七條、第一百七十二條
    ，並審酌被告犯罪之動機、目的、手段、所生危害、犯罪後態度等一切情狀，量
    處被告甲○○有期徒刑二月。本院經核原判決認事用法，並無不合，量刑亦稱妥
    適。被告上訴意旨，指摘原判決量刑過重，為無理由，應予駁回。
據上論結，應依刑事訴訟法第三百六十八條，判決如主文。
本案經檢察官張佩珍到庭執行職務。
中    華    民    國      八十九      年      二      月      二十九    日
                                  臺灣高等法院臺南分院刑事第四庭
                                      審判長法官  陳    義    仲
                                            法官  宋    明    蒼
                                            法官  蔡    崇    義
右正本證明與原本無異。
如不服本判決，應於判決送達後十日內向本院提出上訴狀，其未敘述理由者並應於提
出上訴狀後十日內向本院補提理由書（應附繕本)。
                                      法院書記官  李    育    儒
中    華    民    國      八十九      年      三      月      二        日
附錄本案論罪科刑法條全文：
刑法第一百六十九條第一項：意圖他人受刑事或懲戒處分，向該管公務員誣告者，處
                          七年以下有期徒刑。


司法院資訊處製作；財團法人民間司法改革基金會備份。
